# 合并方计算商誉以被合并方所有者权益为基数？还是以归属于母公司所有者权为基数？

提问人：sybspxcpa 时间：2022-08-29 10:45:28
下表为被合并方的公允价值报表（被合并方有非全资子公司丙公司、自身需编制合并报表，有少数股东权益）。
请教陈版，合并方计算商誉时是以被合并方所有者权益12382.5为基数？还是以被合并方归属于母公司所有者权益12073.5为基数？
谢谢！

回答人：chenyiwei
被购买方本身有子公司的，其净资产份额按其合并报表中的归母净资产口径计算，不含少数股东权益。